【裁判字號】    96,簡上,731
【裁判日期】    970429
【裁判案由】    詐欺
【裁判全文】
臺灣板橋地方法院刑事判決             96年度簡上字第731號
上  訴  人  臺灣板橋地方法院檢察署檢察官
被      告  甲○○
上列上訴人因被告詐欺案件，不服本院96年度簡字第3835號，中
華民國96年6 月29日第一審判決（聲請簡易判決處刑案號：96年
度偵字第8677號），提起上訴，暨檢察官移送併案審理（臺灣臺
北地方法院檢察署96年度偵字第15911 號、第23494 號，臺灣臺
中地方法院檢察署96年度偵字第17304 號、97年度偵字第50號，
臺灣高雄地方法院檢察署96年度偵字第18811 號、第21706 號，
臺灣臺南地方法院檢察署96年度偵字第12394 號、第12599 號）
，本院管轄之第二審合議庭判決如下︰
    主    文
原判決撤銷。
甲○○幫助意圖為自己不法之所有，以詐術使人將本人之物交付
，處有期徒刑陸月，如易科罰金，以新臺幣壹仟元折算壹日；減
為有期徒刑月，如易科罰金，以新臺幣壹仟元折算壹日。
    事    實
一、甲○○雖預見提供金融機構帳戶之存摺、金融卡及密碼供他
    人使用，將可供詐欺犯罪者作為詐騙他人將款項匯入該帳戶
    之用，而幫助他人犯詐欺取財罪，竟仍不違背其本意，基於
    幫助詐欺之不確定故意，先於民國96年1 月9 日將其所有臺
    灣郵政股份有限公司臺北圓山郵局帳號為00000000000000號
    之存款帳戶（下稱系爭郵局帳戶）更換印鑑、換發新存摺及
    申請換發晶片金融卡，嗣其於同年月15日取得所核發之晶片
    金融卡後，旋即於同年月23日前之不詳時間，將該郵局帳戶
    之存摺、晶片金融卡及密碼等物件，在不詳地點交予某真實
    姓名年籍不詳之成年人，供其所屬之詐欺集團作為詐欺犯行
    使用。嗣該詐欺集團之成年成員於取得系爭郵局帳戶之資料
    後，即基於意圖為自己不法所有之犯意，先後為下列詐欺犯
    行：
(一)於96年1 月24日前之某日，在不詳處所利用電腦設備上網登
    入雅虎奇摩拍賣網站，刊登販售行動電話之不實訊息，待庚○○詢問交易事宜時，該詐欺集團成員便詐稱無須下標直接
    匯款即可購買，致庚○○陷於錯誤，而於同日中午12時5 分
    及27分許，在臺北縣板橋市○○路上某便利商店內，以自動
    櫃員機轉帳匯款新臺幣（下同）五千元及三千五百元至被告
    系爭郵局帳戶內，旋即遭人提領一空。嗣庚○○未如期收到
    所購買之行動電話，始知被騙而報警處理（本案原聲請簡易
    判決處刑部分）。
(二)於96年1 月23日前之某日，在不詳處所利用電腦設備上網，
    以林月娥（業經臺灣高雄地方法院檢察署檢察官以96年度偵
    字第23690 號聲請以簡易判決處刑）所申設之「sasaa168」
    帳號登入雅虎奇摩拍賣網站，刊登販售數位相機之不實訊息
    ，適有辛○○、巳○○、寅○○、己○○、戊○○等人欲購
    買數位相機，該詐欺集團成員便要求渠等先行匯款，致辛○○、巳○○、寅○○、己○○、戊○○均陷於錯誤，而於96
    年1 月24日至26日間分別依指示轉帳匯款三千六百元、九千
    元、八千元、八千五百元、九千五百元至被告系爭郵局帳戶
    內，旋即遭人提領一空。嗣辛○○、巳○○、寅○○、己○○、戊○○因未如期收到所購買之數位相機，始知受騙而報
    警處理（臺灣臺中地方法院檢察署96年度偵字第17304 號、
    97年度偵字第50號、臺灣臺南地方法院檢察署96年度偵字第
    12394 號）。
(三)於96年1 月24日前之某日，在不詳處所利用電腦設備上網，
    以「chun5513.tw 」帳號登入雅虎奇摩拍賣網站，刊登販售
    行動電話之不實訊息，致子○○陷於錯誤，而於96年1 月25
    日凌晨零時39分許前往臺灣郵政高雄新田郵局，以自動櫃員
    機轉帳匯款七千元至被告系爭郵局帳戶內，旋即遭人提領一
    空。嗣子○○未如期收到所購買之行動電話，始知受騙而報
    警處理（臺灣高雄地方法院檢察署96年度偵字第21706 號）
    。
(四)於96年1 月25日前之某日，在不詳處所利用電腦設備上網，
    以鄭美玲（由檢察官另案偵查）所申設之「lamour329 」帳
    號登入雅虎奇摩拍賣網站，刊登販售行動電話之不實訊息並
    留下何財福（由檢察官另案偵查）所申請之0000000000號行
    動電話號碼以資聯絡，致丑○○陷於錯誤，而於96年1 月26
    日清晨5 時許，以自動櫃員機轉帳匯款二千元至被告系爭郵
    局帳戶內，旋即遭人提領一空。嗣丑○○未如期收到所購買
    之行動電話，始知受騙而報警處理（臺灣臺南地方法院檢察
    署96年度偵字第12599 號）。
(五)於96年1 月25日前之某日，在不詳處所利用電腦設備上網，
    以「ccliu29.tw」帳號登入雅虎奇摩拍賣網站，刊登販售液
    晶螢幕之不實訊息，致癸○○陷於錯誤，而於96年1 月25日
    晚間9 時39分許，依指示以自動櫃員機轉帳匯款四千一百元
    至被告系爭郵局帳戶內，旋即遭人提領一空。嗣癸○○未如
    期收到所購買之液晶螢幕，始知受騙而報警處理（臺灣臺北
    地方法院檢察署96年度偵字第15911 號）。
(六)於96年1 月26日前之某日，在不詳處所利用電腦設備上網後
    ，以「hst2561 」帳號登入雅虎奇摩拍賣網站，刊登欲販售
    Sony Ericsson K610i 行動電話之不實訊息，致乙○○陷於
    錯誤而下標購買該牌行動電話二具，並於96年1 月26日上午
    11時40分許，至臺灣郵政燕巢郵局轉帳匯款八千四百元至被
    告系爭郵局帳戶內，旋即遭人提領一空。嗣乙○○未如期收
    到所購買之行動電話，始知被騙而報警處理（臺灣高雄地方
    法院檢察署96年度偵字第18811 號）。
(七)於96年1 月23日前之某日，在不詳處所利用電腦設備上網，
    在雅虎奇摩拍賣網站，刊登販售PSP 遊戲主機、Wii 遊戲主
    機、行動電話、數位相機等物之不實訊息，致未○○、丁○○、卯○○、午○○、辰○○、丙○○、壬○○等人均陷於
    錯誤，而於96年1 月24日下午3 時24分起至同年月26日中午
    12時3 分許止，分別依指示轉帳匯款五千元、一萬七千一百
    元、八千五百元、九千元、五千五百元、五千五百元、八千
    五百元至被告系爭郵局帳戶內，旋即遭人提領一空。嗣渠等
    因未如期收到所購買之物品，始知受騙而報警處理（臺灣臺
    北地方法院檢察署96年度偵字第23494 號）。
二、案經臺北縣政府警察局板橋分局報請臺灣板橋地方法院檢察
    署偵查後聲請以簡易判決處刑，暨寅○○訴由臺中縣警察局
    霧峰分局及臺中市警察局第三分局、第四分局、第六分局分
    別報請臺灣臺中地方法院檢察署檢察官偵查後移送併案審理
    ；己○○訴由高雄縣政府警察局鳳山分局、丑○○訴由臺南
    市警察局第二分局分別報請臺灣臺南地方法院檢察署檢察官
    偵查後移送併案審理；嘉義縣警察局民雄分局報請臺灣嘉義
    地方法院檢察署檢察官呈請臺灣高等法院檢察署令轉臺灣臺
    北地方法院檢察署檢察官偵查後移送併案審理；高雄縣政府
    警察局新興分局、岡山分局分別報請臺灣高雄地方法院檢察
    署檢察官偵查後移送併案審理；臺北縣政府警察局三重分局
    報請臺灣臺北地方法院檢察署偵查後移送併案審理。
    理    由
一、證人即被害人庚○○、辛○○、巳○○、寅○○、己○○、
    戊○○、子○○、丑○○、癸○○、乙○○、未○○、丁○○、卯○○、午○○、辰○○、丙○○、壬○○等人於警詢
    中所為之證述，雖均係被告甲○○以外之人於審判外之陳述
    ，惟經本院於審判期日調查證據時提示被告並告以要旨後，
    被告均未於言詞辯論終結前聲明異議，且本院審酌上開證人
    前與被告素無怨隙、僅為單純之詐欺案件被害人，衡情當無
    構詞誣陷被告之動機，是渠等於案發後記憶猶新之際所為之
    證述，可信性甚高，如引為證據，應屬適當，依刑事訴訟法
    第159 條之5 第2 項之規定，即得作為證據，合先敘明。
二、訊據被告甲○○固坦承親自開立系爭郵局存款帳戶及於96年
    1 月15日前往領取晶片金融卡之事實，惟矢口否認有何幫助
    詐欺取財之犯行，辯稱：伊當時係將系爭帳戶之存摺、金融
    卡、密碼單連同玉山銀行、台新銀行、中國信託等銀行帳戶
    之存摺、金融卡放在機車內，後於95年12月至96年1 月間某
    日遭竊，伊並未提供系爭帳戶之存摺、金融卡等物件予他人
    使用云云。經查：
(一)系爭郵局帳戶係被告所親自開立，並於96年1 月9 日更換印
    鑑、換發新存摺及於同年月15日親自前往領取晶片金融卡等
    事實，為被告所供承不諱，並有臺灣郵政股份有限公司臺北
    郵局96年2 月15日北營字第0960900694號函所附被告開戶資
    料及交易資料各一份附卷可稽。又庚○○、辛○○、巳○○
    、寅○○、己○○、戊○○、子○○、丑○○、癸○○、乙○○、未○○、丁○○、卯○○、午○○、辰○○、丙○○
    、壬○○等人於上開時、地遭人以前揭手法詐騙而轉帳匯款
    各該金額款項至被告系爭郵局帳戶，旋遭人以金融卡提領一
    空等情，亦據渠等於警詢中證述綦詳，並有系爭帳戶交易資
    料、各該匯款執據、自動櫃員機交易明細表、拍賣網頁內容
    列印資料在卷可按，堪認係詐欺集團之成員施用詐術，致使
    庚○○等人陷於錯誤而匯款至系爭郵局帳戶中，進而遭提領
    一空甚明。
(二)被告稱其系爭郵局帳戶之存摺、金融卡等物件，係與其玉山
    銀行、台新銀行、中國信託等銀行帳戶之存摺、金融卡一起
    遺失，然依上開被告系爭郵局帳戶交易資料所載（參見96年
    度偵字第8677號偵查卷第16頁），被告係於96年1 月15日方
    領取晶片金融卡，則其顯然係於96年1 月15日之後方喪失對
    系爭郵局帳戶存摺、金融卡之占有（不論係遺失或係交予他
    人），然由臺灣臺北地方法院檢察署96年度偵字第8651號、
    第16091 號併案意旨（參見後述第四點），及卷附另案臺灣
    基隆地方法院96年度簡上字第171 號案件所涉之犯罪事實觀
    之，其所有之玉山銀行、臺北富邦銀行、台新銀行之帳戶分
    別於96年1 月9 日、1 月15日、1 月12日即遭詐騙集團利用
    作為匯款帳戶使用，而一般收購帳戶者轉交予其所屬之詐欺
    集團，及詐欺集團成員先行測試該帳戶是否仍可使用，均需
    花費一段時間，換言之，該詐欺集團至少應在96年1 月8 日
    、1 月14日、1 月11日前即已取得被告上開玉山銀行、臺北
    富邦銀行、台新銀行帳戶之存摺、金融卡等物件甚明，則被
    告於96年1 月15日後方取得之系爭郵局帳戶金融卡，又怎可
    能與前揭玉山銀行、臺北富邦銀行及台新銀行之存款帳戶一
    起遺失？可徵被告所辯不實。又若其上開銀行之存款帳戶已
    先行遺失，則被告領取系爭郵局帳戶之金融卡後，又怎會不
    隨身攜帶，仍再次粗心大意放置於機車置物箱內，且又如此
    湊巧短時間內再次遭竊？足徵被告所辯不符情理，難以採信
    。
(三)經本院質之申辦系爭郵局帳戶晶片金融卡時有無變更密碼，
    被告覆稱郵局人員係發予密碼袋，並告知需先變更密碼後方
    能使用等語（參見本院96年8 月31日準備程序筆錄第3 頁）
    ，然查郵局於發給晶片金融卡時，乃係由客戶自行在櫃臺上
    之密碼輸入器（即小鍵盤）輸入密碼，並非發給密碼袋乙節
    ，有郵局金融卡業務問答集一份在卷可按，亦為一般具換發
    郵局晶片金融卡經驗之人所知之事實，即與被告所述不同。
    雖被告事後更正此節，稱確實係當場輸入密碼，並非給予密
    碼袋，惟按郵局既係當場輸入密碼，而無書面記載之密碼袋
    ，則縱使有人取得被告系爭郵局帳戶之晶片金融卡，亦無從
    得知該帳戶之密碼，而晶片金融卡之密碼為六至十二碼，縱
    使被告係以公元紀元之生日作為密碼，然對方亦有可能誤輸
    入民國紀元之生日，變數仍甚多，遑論被告根本未遺失其身
    分證件，則他人又如何得知被告之生日加以猜測密碼？是由
    此情觀之，顯然其系爭郵局帳戶之晶片金融卡密碼，乃係被
    告所提供，該詐騙集團之成員方能如此順利使用，至為灼然
    。
(四)再者，被告所申辦之中國信託及國泰世華銀行之信用卡，早
    於94年1 月14日、5 月27日即因款項未繳而遭強制停卡，有
    財團法人金融聯合徵信中心信用卡資訊一份附卷可稽。又被
    告在96年1 月9 日之前，聯邦商銀、中國信託存款帳戶之存
    款餘額為六元、玉山銀行之存款餘額為十二元、系爭郵局帳
    戶之存款餘額為零元，台新銀行於93年間開戶後，至少自94
    年1 月起至96年1 月12日遭詐騙集團使用前，均未有任何交
    易，存款餘額為三元，另臺北富邦銀行帳戶係於96年1 月9
    日才開戶，旋即將一千元領出，存款為零元等情，亦有上開
    金融機構之交易明細資料各一份在卷可按，足認被告資力困
    窘，具有提供系爭郵局帳戶供他人使用之動機。此外，被告
    既然資力不佳，又有何必要無端將多達四、五本之金融機構
    存款帳戶之存摺、金融卡等物件置於機車內隨時攜帶，亦可
    徵其前揭所辯，悖於常情，洵非可採。
(五)綜合上情觀之，被告並非遺失或遭竊系爭郵局帳戶之存摺、
    金融卡等物件，且由其提供密碼等情可知，被告當係有意供
    他人使用系爭郵局帳戶方交予該帳戶之存摺、金融卡、密碼
    等物件甚明。按在金融機構開設存款帳戶，原係針對個人社
    會信用而予以資金流通，具有強烈之屬人性，而金融帳戶為
    個人理財之工具，於郵局或銀行等金融機構申請開設存款帳
    戶並無任何特殊之資格限制，一般民眾皆可利用存入最低開
    戶金額之方式，任意在銀行或郵局等金融機構申請開設存款
    帳戶，且一人並可於不同之金融機構申請多數之存款帳戶使
    用，尚無任何困難，此乃眾所周知之事實，被告案發當時為
    已滿23歲之成年人，顯屬有一般社會經驗之人，對此應有所
    認知。是依一般人之社會生活經驗，若見他人不以自己名義
    申請帳戶，反而向人收集存款帳戶為不明用途使用或流通，
    衡情對於該等帳戶可能供作不法目的使用，當有合理之預見
    。況且利用他人帳戶從事詐欺取財等犯罪，早為大眾傳播媒
    體廣為報導，被告為有社會經驗之成年人，應可預見交付其
    名義之帳戶存摺及金融卡等物件予不相識之人流通，有幫助
    從事詐欺取財等犯罪之可能，但仍將其所有系爭郵局帳戶之
    存摺、金融卡、密碼等物件交付他人使用，以致自己完全無
    法了解、控制該帳戶物件之使用方法及流向，則被告應具有
    縱有人利用該等金融帳戶實施詐欺取財或其他犯罪之用，亦
    不違背其本意之幫助意思甚明。
(六)據此，被告上開所辯，尚非可採，本案事證明確，被告犯行
    堪以認定。
三、論罪科刑部分：
(一)按刑法上之幫助犯，係對於犯罪與正犯有共同之認識，而以
    幫助之意思，對於正犯資以助力，而未參與實施犯罪之行為
    者而言（最高法院75年度臺上字第1509號、88年度臺上字第
    1270號判決要旨參照）。如未參與實施犯罪構成要件之行為
    ，且係出於幫助之意思提供助力，即屬幫助犯，而非共同正
    犯。查被告將其所有系爭郵局帳戶之存摺、金融卡、密碼等
    相關物件提供予某真實年籍姓名不詳之成年人，再由該成年
    人所屬詐欺集團成年成員基於不法所有之意圖，對被害人庚○○等人施以詐術，致使庚○○等人陷於錯誤，先後將上開
    款項匯入被告所提供之系爭郵局帳戶內，是被告所為係參與
    詐欺取財罪構成要件以外之行為，且在無證據證明被告係以
    正犯而非以幫助犯之犯意參與犯罪之情形下，應認其所為係
    幫助犯而非正犯行為。故核被告所為，係犯刑法第30條第1
    項前段、第339 條第1 項之幫助詐欺取財罪。被告以一幫助
    詐欺行為致該詐欺集團分別詐騙被害人庚○○等十七人之財
    物，同時觸犯十七次幫助詐欺取財罪，為想像競合犯，應依
    刑法第55條之規定從一重處斷。又被告係基於幫助之犯意而
    為非屬詐欺取財犯行之構成要件行為，為幫助犯，爰依刑法
    第30條第2 項之規定，按正犯之刑減輕之。
(二)原審以被告犯行明確，予以論罪科刑，固非無見，惟原判決
    未及審酌被告就犯罪事實欄第一項第（二）至（七）部分所
    為之幫助詐欺犯行，尚有未恰，檢察官執此提起本件上訴，
    即有理由。另中華民國九十六年罪犯減刑條例業於96年7 月
    4 日制定公布，自96年7 月16日起施行，被告為本案幫助詐
    欺取財犯行之犯罪時間係在96年4 月24日前，合於減刑要件
    ，原審未及審酌適用，亦有未洽，自應由本院管轄之第二審
    合議庭將原判決予以撤銷改判之。
(三)本院爰審酌被告於為本案犯行前，尚無前科，有臺灣高等法
    院被告前案紀錄表一份在卷可參，素行尚可，其犯罪之動機
    、目的，明知使用他人帳戶以詐欺之情形猖獗，仍提供系爭
    帳戶予詐欺集團使用，助長詐騙財產犯罪之風氣，造成無辜
    民眾受騙而受有金錢損失，實為當今社會詐財事件發生之根
    源，並擾亂金融交易往來秩序及社會正常交易安全甚鉅，且
    亦因被告提供個人帳戶，致使執法人員難以追查正犯之真實
    身分，兼衡本案被害人之人數眾多，金額共計約十二萬七千
    七百元，數目雖不少，惟尚非甚鉅，暨被告犯後猶否認犯行
    之態度等一切情狀，量處如主文所示之刑，並諭知易科罰金
    之折算標準，以資懲儆。又被告係在96年4 月24日前犯本案
    犯行，且本院所宣告之刑期未逾有期徒刑一年六月，符合中
    華民國九十六年罪犯減刑條例之減刑條件，應依該條例第2
    條第1 項第3 款之規定，減其刑期二分之一，並諭知易科罰
    金之折算標準。
(四)犯罪事實欄第一項第（二）至（七）部分所示之移送併辦部
    分，原雖未據起訴或聲請簡易判決處刑，然此部分既與原聲
    請簡易判決處刑且經本院論罪科刑部分有想像競合犯之裁判
    上一罪關係，亦為起訴之效力所及，本院自應併予審理，附
    此敘明。
四、退併辦部分：
(一)臺灣臺北地方法院檢察署96年度偵字第8651號併案意旨略以
    ：被告基於幫助詐欺之犯意，提供其所有玉山銀行城中分行
    帳號為0000000000000 號之存款帳戶之存摺、金融卡、密碼
    等物件予詐欺集團使用。該詐欺集團於96年1 月9 日某時許
    ，撥打行動電話予陳玉玲，佯稱係某網路賣家，因陳玉玲帳
    號設定到約定帳號，須以自動櫃員機解除約定帳號，致陳玉
    玲陷於錯誤，於同日晚間7 時36分許，依其指示以自動櫃員
    機轉帳匯款二萬七千一百零一元至被告上開玉山銀行帳戶內
    ，旋即遭人提領一空。因認被告此部分所為，亦係涉犯刑法
    第30條、第339 條第1 項之幫助詐欺取財罪，且與本案經聲
    請簡易判決處刑部分屬同一案件，應併予審理等語。
(二)臺灣臺北地方法院檢察署96年度偵字第16091 號併案意旨略
    以：被告基於幫助詐欺之犯意，提供其所有臺北富邦銀行雙
    園分行帳號為000000000000號存款帳戶存摺、金融卡、密碼
    等物件予詐欺集團使用，該詐欺集團於96年1 月15日某時許
    ，在某不詳處所利用電腦設備上網，以「woshiashan」帳號
    登入SKYPE ，與陳政良聊天詐稱有在援交，二人並相約在臺
    北市○○○路○段民生社區見面，待陳政良抵達後，該詐欺
    集團成員便撥打電話予陳政良，要求其操作自動櫃員機確認
    身分，致使陳政良陷於錯誤，而於同日晚間8 時許，以自動
    櫃員機分別以現金存款一萬一千元、五萬元及五萬元至被告
    上開臺北富邦銀行帳戶內，旋即遭人提領一空。因認被告此
    部分所為，亦係涉犯刑法第30條、第339 條第1 項之幫助詐
    欺取財罪，且與本案經聲請簡易判決處刑部分屬同一案件，
    應併予審理等語。
(三)經查：上開併案部分所涉及者乃為被告玉山銀行、臺北富邦
    銀行之存款帳戶，與本案之郵局帳戶並不相同，且上開二案
    之犯罪時間及匯款時間，分別為96年1 月9 日、1 月15日，
    而一般收購帳戶者轉交予其所屬之詐欺集團，及詐欺集團成
    員先行測試該帳戶是否仍可使用，衡情均需花費一段時間，
    換言之，該詐欺集團至少應在96年1 月8 日、1 月14日前即
    已取得被告上開玉山銀行、臺北富邦銀行帳戶甚明，而本案
    被告係於96年1 月15日始前往郵局領取晶片金融卡，之後再
    轉交予詐欺集團使用，可徵被告交付上開玉山銀行、富邦銀
    行帳戶存摺、金融卡及密碼等物件之時間，與其交付本案系
    爭郵局帳戶存摺、金融卡及密碼等物件之時間，並不相同。
    且係於上開二案之正犯犯行業已結束後，才為本案交付郵局
    帳戶部分之幫助犯行，顯見其犯意應屬各別。況上開二案之
    詐欺手法，或為利用帳戶設定錯誤、或為利用援交確認身分
    ，亦與本案均係利用網路拍賣詐騙買家匯款之方法並不相同
    ，則被告是否將上開銀行帳戶及系爭郵局帳戶交予同一詐欺
    集團，更非無疑，是上開併案部分尚難認與本案之幫助詐欺
    犯行間具有同一幫助事實或想像競合之裁判上一罪關係，本
    院無從予以審究，應退由檢察官另行為適法之處理。
據上論斷，應依刑事訴訟法第455 條之1 第1 項、第3 項、第
369 條第1 項前段、第364 條、第299 條第1 項前段，刑法第
339 條第1 項、第30條、第41條第1 項前段，刑法施行法第1 條
之1 第1 項、第2 項前段，中華民國九十六年罪犯減刑條例第2
條第1 項第3 款、第7 條，判決如主文。
本案經檢察官吳宗光到庭執行職務。
中    華    民    國    97    年    4     月    29    日
                  刑事第十七庭  審判長法  官 李幼妃
                                      法  官 鄭燕璘
                                      法  官 張紹省
以上正本證明與原本無異。
本件不得上訴。
                                      書記官 周雅玲
中    華    民    國    97    年    4     月    30    日
附錄本案論罪科刑法條全文：
中華民國刑法第339條
意圖為自己或第三人不法之所有，以詐術使人將本人或第三人之
物交付者，處五年以下有期徒刑、拘役或科或併科一千元以下罰
金。


司法院資訊處製作；財團法人民間司法改革基金會備份。
